臺灣高等法院刑事判決
111年度上更一字第16號
上  訴  人  臺灣士林地方檢察署檢察官
上  訴  人  
即  被  告  陳旻謙



選任辯護人  江宜蔚律師(法扶)
上列上訴人等因被告毒品危害防制條例等案件，不服臺灣士林地
方法院110年度金訴字第90號，中華民國110年5月19日第一審判
決（起訴案號：臺灣士林地方檢察署109年度偵字第19948、2102
4、21025、21026、21027號，110年度偵字第1280、1733、2143
、2343、2646、3672、3845、5270號），提起上訴，判決後，經
最高法院發回更審，本院判決如下：
    主  文
原判決關於陳旻謙部分撤銷。
陳旻謙犯三人以上共同詐欺取財罪，處有期徒刑壹年貳月；扣案
之行動電話壹支（含SIM卡）沒收。又犯共同販賣第三級毒品罪
，處有期徒刑參年貳月；未扣案之犯罪所得新臺幣貳佰元沒收，
於全部或一部不能或不宜執行沒收時，追徵其價額。有期徒刑部
分應執行有期徒刑參年陸月。
    犯罪事實
一、陳旻謙（即2隻老虎圖案）與賴柏誌（即賴迪、哈哈哈哈）
    、詹勝安（即勝安）、蕭棋文（即包皮、Kevin）施柏均（
    暱稱「胖」）施泓名（即大隊長）自民國109年10、11月間
    ，陸續加入由真實姓名年籍均不詳、自稱「陳威宇」、「Ja
    son」、「彭于晏」、「米其林─道路救援」、「麥當勞歡樂
    送24H」及「雙北海王」等成年人，以實施詐術及法定刑7年
    以上有期徒刑之販賣第三級毒品罪為手段，具有持續性、牟
    利性與結構性之犯罪組織，分別實行下列犯行：
  ㈠陳旻謙與施柏均、蕭棋文等上開犯罪組織成員共同基於意圖
    為自己不法所有三人以上共同詐欺取財及洗錢犯意聯絡，推
    由年籍不詳組織成員以附表一所示犯罪手法，詐取被害人陳
    宇華的金錢，推由擔任車手之施柏均提領詐得款額，再交由
    擔任「收水」之蕭棋文交與陳旻謙後轉交上游成員，將詐得
    款項透過層層轉手方式，掩飾、隱匿詐欺犯罪所得之來源、
    去向，因而詐得犯罪所得，陳旻謙取得報酬新臺幣（下同）
    1,300元。經陳宇華察覺受騙，報警而查獲。
　㈡陳旻謙與自稱「麥當勞歡樂送24H」之成年人共同基於販賣第
    三級毒品營利之犯意聯絡，由「麥當勞歡樂送24H」於109年
    11月14日以通訊軟體與李偉程配偶楊念茹聯絡，約定楊念茹
    以2千元價格購買愷他命1包。同日晚間7時許「麥當勞歡樂
    送24H」推由陳旻謙在臺北市北投區關渡附近，將愷他命1包
    （毛重1公克）交付楊念茹，並收取楊念茹給付之價金2千元
    ，陳旻謙取得報酬200元。
  　嗣為警於109年12月10日在臺北市○○區○○街00號士林町旅店3
    07號房查獲，並扣得陳旻謙所有I PHONE 8行動電話1支（門
    號：0000000000，含SIM卡1張）。
二、案經陳宇華訴由內政部警政署刑事警察局報請臺灣士林地方
    檢察署檢察官偵查起訴。
    理  由
壹、程序部分：　
一、本院審理範圍：
　  本件審理範圍係最高法院111年度台上字第250號判決撤銷前
    審即本院110年10月14日110年度上訴字第2155號判決關於被
    告陳旻謙所犯附表一編號5及犯罪事實欄一、㈢部分。至原判
    決被告賴柏誌、施柏均、蕭棋文、施泓名、詹勝安部分，均
    經本院前審110年度上訴字第2155號確定在案，並非本院審
    理範圍。故本件審理範圍，限被告陳旻謙部分（即原判決附
    表一編號5及犯罪事實欄一、㈢部分），合予說明。
 二、證據能力之說明：
　 ㈠組織犯罪防制條例第12條第1項中段規定：「訊問證人之筆
     錄，以在檢察官或法官面前作成，並經踐行刑事訴訟法所
     定訊問證人之程序者為限，始得採為證據。」，被告陳旻
     謙及以外之人於警詢之陳述，就所犯參與犯罪組織罪部分
     ，雖不具證據能力；然就被告所犯加重詐欺取財、洗錢、
     販毒及意圖販賣而持有第三級毒品各罪之證據能力，則另
     依刑事訴訟法相關規定認定。
　 ㈡本院認定事實所引用之下列證據資料（包含供述證據、文書
     證據等），並無證據證明係公務員違背法定程序所取得。
     又檢察官、被告陳旻謙及其辯護人於原審準備程序、審理
     時及本院審理時，對於原審及本院所提示之被告以外之人
     審判外之供述，包括供述證據、文書證據等證據，就證據
     能力均不爭執，且迄於言詞辯論終結前亦未聲明異議，亦
     無顯有不可信之情況與不得作為證據之情形，本院審酌上
     開證據資料作成時之情況，尚無違法不當及證明力明顯過
     低之瑕疵，而認為以之作為證據應屬適當，依刑事訴訟法
     第159條之5規定，本院所引用供述證據及文書證據等，均
     有證據能力。
 貳、實體部分：　   
 一、事實之認定：　　 
　 ㈠訊據上訴人即被告陳旻謙對於上開事實迭於偵查中、原審及
     本院前審、本院審理時均坦承不諱，並經證人即共犯賴柏
     誌、施柏均、蕭棋文、詹勝安、施泓名於偵查、原審及本
     院前審證述在卷（見偵字第19948號卷第43、44、46、47、
     175、176頁；他字第5556號卷第89至92頁；偵字第21024號
     卷第127頁；偵字第21025號卷第21至23、25、26、30、101
     、171、172頁；偵字第21026號卷第22至24、26、27、153
     頁；偵字第21027號卷第39、40、42至54、185頁；偵字第2
     343號卷第81頁；偵字第2646號卷第10至12、73至75頁；偵
     字第1280號卷第16至20、59至61、69頁；偵字第2143號卷
     第12、13、16、20至25頁；偵字第5270卷第12、13頁；聲
     羈字第320號卷第30至33頁；聲羈字第338卷第32頁；聲羈
     字第339號卷第32頁；聲羈字第340號卷第32頁；聲羈字第3
     41號卷第30頁；偵聲字第5號卷第16頁；原審卷第80、81、
     83至84、86至87、90至92、95、356至357、361、362、519
     至521、613至615頁；偵字第6183號卷第10至12頁；偵聲10
     號卷第44頁；偵聲字第12號卷第44頁；上訴卷二第342頁）
     ，並有中華郵政股份有限公司110年3月29日儲字第1100079
     283號函、合作金庫商業銀行中興分行110年3月29日合金中
     興字第1100001278號函、第一商業銀行楠梓分行110年4月7
     日一楠梓字第00059號函及附表一編號1至6、12至16「受款
     帳戶欄」帳戶基本資料、施柏均及詹勝安持用行動電話內
     通訊軟體對話紀錄翻拍照片、賴柏誌使用電腦內「三項計
     畫」檔案列印資料（見偵字第19948號卷第68、69頁；他字
     第5556卷第21至36頁；偵字第21024號卷第65至67頁；偵字
     第21025卷第33、34頁；原審卷第305至307、311、315、31
     9、419至421、495至497頁）、詹勝安持用行動電話內通訊
     軟體對話紀錄翻拍照片、錄影截圖、新北市○○區○○街000巷
     00號前監視器錄影畫面翻拍照片（見偵字第21025號卷第15
     0、219頁下方至第222頁）、被告陳旻謙於在群組張貼「早
     班結算（謙）出23/現金43100/剩11」之交班結算訊息對話
     群組對話紀錄翻拍照片（見偵字第21025號卷第153至155頁
     ）、賴柏誌持用行動電話通訊軟體對話紀錄翻拍照片（見
     偵字第21025卷第147頁上方）、搜索扣押筆錄、扣押物品
     目錄表、現場照片、扣案物照片及附表「證據欄」之各項
     ，且扣得被告陳旻謙所有之I PHONE 8行動電話1支（門號
     ：0000000000，含SIM卡1張）可證。被告陳旻謙上開出於
     任意性之自白，核與事實相符，可以採信。
   ㈡按我國法令對販賣毒品者處以嚴刑，惟毒品仍無法禁絕，其
     原因乃販賣毒品存有巨額之利潤可圖，故販賣毒品者，如
     非為巨額利潤，必不冒此重刑之險，是以有償交易毒品者
     ，除非另有反證證明其出於非圖利之意思而為，概皆可認
     其係出於營利之意而為（最高法院93年度台上字第1651號
     、87年度台上字第3164號判決意旨參照）。再毒品並無公
     定之價格，不論任何包裝，均可任意分裝增減分量，而每
     次買賣之價量，亦可能隨時依雙方間之關係深淺、資力、
     需求量及對行情之認知、來源是否充裕、查緝是否嚴緊，
     購買者被查獲時供述購買對象之可能性風險之評估等而異
     其標準，非可一概而論。惟販賣者從價差或量差中牟利方
     式雖異，但其意圖營利之非法販賣行為則同一。被告陳旻
     謙於原審審理時供稱為賺取交付每包愷他命200元報酬而分
     擔毒品交易送貨小蜜蜂，而為上開交付行為（見原審卷第3
     64、613頁），可認被告陳旻謙有意藉此次交易而從中獲利
     ，主觀上具有販賣毒品營利無訛。
 　㈢被告陳旻謙坦承實行之詐欺、洗錢、販賣毒品等犯行，為加
     入同一犯罪集團所為，且與賴柏誌、施柏均、詹勝安、蕭
     棋文、施泓名等人各自分工明確。被告與賴柏誌等人用以
     聯絡詐欺，名為「酷斃了」、「一帆風順」之通訊軟體對
     話群組及聯絡販毒所用，名為「順風」、「總」之通訊軟
     體對話群組成員均有3人以上，有對話群組對話紀錄翻拍照
     片可證（見他字第5556號卷第21至36頁、偵字第21024號卷
     第41至67頁），足認被告加入三人以上之犯罪集團。被告
     與同案被告賴柏誌等6人自109年10、11月間，陸續加入犯
     罪集團，以實施詐術及法定刑7年以上有期徒刑之販賣第三
     級毒品罪為手段，由集團成員通知被告與共犯賴柏誌等人
     、其他成員分擔車手及收水，提領被害人匯入之款項及款
     項轉出，另由「麥當勞歡樂送24H」成員分擔與愷他命買受
     人聯絡交易條件，通知交付毒品之小蜜蜂即被告陳旻謙交
     付愷他命予購毒者，分別完成詐欺、洗錢及販賣第三級毒
     品等犯行，足認被告加入之犯罪集團，組織縝密、分工精
     細，顯非為立即實行犯罪而隨意組成，屬於具有持續性、
     牟利性與結構性組織，符合組織犯罪防制條例第2條規定之
     犯罪組織構成要件。被告加入犯罪組織，實際參與集團分
     工，接觸集團成員多人，被告對於集團成員分工模式具有
     相當程度認識，顯有參與犯罪組織之犯意與犯行。
　 ㈣綜上所述，被告陳旻謙上開出於任意性之自白核與事實相符
     ，可以採信。本件事證明確，被告上開參與犯罪組織、三
     人以上共同詐欺取財、洗錢、販賣第三級毒品等犯行，均
     堪認定，皆應依法論科。
二、論罪之說明：
　㈠106年6月28日修正施行之洗錢防制法第2款定義洗錢行為之內
    涵：「掩飾或隱匿特定犯罪所得之本質、來源、去向、所在
    、所有權、處分權或其他權益者。」被告等人將存匯於金融
    帳戶之贓款，故意提領現金之後轉存或匯至其他金融帳戶或
    直接交付與不詳之人，造成特定犯罪所得之「去向」不明，
    喪失不法之可追溯性，製造金流斷點以妨阻司法追查，符合
    洗錢防制法第2條第2款「掩飾特定犯罪所得之來源及去向」
    之洗錢定義及同法第14條第1項：「有第2條各款（第2款）
    所列洗錢行為者」之一般洗錢罪構成要件（最高法院109年
    度台上字第1812號判決參照）。核被告陳旻謙所為，係犯組
    織犯罪防制條例第3條第1項後段參與犯罪組織罪、刑法第33
    9條之4第1項第2款三人以上共同詐欺取財罪及洗錢防制法第
    14條第1項之一般洗錢罪（犯罪事實一㈠及附表部分）、毒品
    危害防制條例第4條第3項販賣第三級毒品罪（犯罪事實一㈡
    部分）。
  ㈡共同正犯：
　1.被告陳旻謙與上揭施柏均、蕭棋文等犯罪組織成年成員之間
    ，就所犯加重詐欺罪及洗錢罪，均為共同正犯。
　2.被告陳旻謙就販賣第三級毒品犯行，與自稱「麥當勞歡樂送
    24H」之成年人之間，均為共同正犯。
　㈢被告陳旻謙就附表所示之詐欺犯行，推由共犯施柏均接續提
    領同一被害人所匯款項，時地密接，依一般觀念得視為數個
    舉動接續施行之接續犯，論以一罪。
　㈣被告陳旻謙參與犯罪組織罪，應與犯罪事實一㈡之販賣第三級
    毒品罪想像競合，從重依販賣第三級毒品罪處斷（最高法院
    109年度台上字第3945號判決參照）。又被告陳旻謙之附表
    所示之犯行，係以一行為同時觸犯三人以上共同詐欺取財罪
    及洗錢罪，想像競合，應從重依三人以上共同詐欺取財罪處
    斷。公訴意旨指稱被告陳旻謙所犯參與犯罪組織罪，應與其
    所犯加重詐欺、洗錢罪構成想像競合犯，容有誤會，併予說
    明。
　㈤被告陳旻謙自所犯加重詐欺罪、販賣第三級毒品罪，犯意各
    別，行為互異，應分論併罰。
　㈥刑之減輕事由：
　1.毒品危害防制條例第17條第2項規定自白減刑之適用：
　　被告陳旻謙於警詢、偵查時及原審羈押審查之訊問時，均已
    自白其擔任毒品交易之送貨小蜜蜂，於向賴柏誌或趙介佑(
    此部分其等2人未據起訴)拿取愷他命後，再依共犯傳遞交易
    價格、數量、地點等訊息，到場販賣愷他命予購毒者，並收
    取貨款後交給賴柏誌或趙介佑，被告陳旻謙每包交易可獲取
    200元之報酬（見偵字第21026號卷第26、27、153、155頁；
    聲羈字第339號卷第32頁），嗣偵查中於延長羈押訊問時雖
    曾否認送交愷他命，然承認自己是本件販賣第三級毒品之共
    犯，且檢察官起訴書並載明被告陳旻謙於警詢及偵查中自白
    為其共犯本件販毒之證據方法（見起訴書第4頁），而被告
    陳旻謙於原審審理時經審判長提示其於偵查中之自白筆錄時
    ，供稱其已看過證據內容，同意作為證據等語，嗣於訊問犯
    罪事實時，被告陳旻謙即承認共犯販賣第三級毒品之犯行（
    見原審卷第609、610、615頁），於本院審理時說明：「我
    記憶中送貨(毒品)的人不是我，但回報的人是我，所以我承
    認是共犯，後來我回去想清楚，送貨的人確實是我。我承認
    全部犯罪事實。」等語(見本院卷第159、162頁)；足認被告
    陳旻謙於原審亦坦承此部分犯罪事實，而被告陳旻謙於偵查
    中延長羈押訊問及原審移審與準備程序否認犯行之供述，均
    未推翻先前曾為此部分自白之事實，應認被告陳旻謙於偵查
    、原審及本院審理時就販賣第三級毒品犯行，均坦白認罪，
    而符合毒品危害防制條例第17條第2項規定「於偵查及歷次
    審判中均自白」的要件及立法意旨，應依該條項減輕其刑。
　2.本件就販賣第三級毒品部分有刑法第59條規定之適用：
　  按刑法第59條酌量減刑之規定，必須犯罪情節，有特殊環境
    、原因及背景，客觀上足以引起一般同情而顯可憫恕，認為
    即使宣告法定最低度刑仍嫌過重，始有適用（最高法院110
    年度台上字第2017號判決參照）：
　⑴被告陳旻謙係接受指派出面交付愷他命給購毒者並收取價金
    ，參與販賣第三級毒品行為，與隱身在後負責與購毒者聯繫
    交易內容並指派他人送交毒品之行為人相較，尚處於毒品交
    易分工外圍角色，取得之利潤數額不多，情節尚非重大，依
    刑法第59條規定減輕其刑，並遞減之。
　⑵又刑法第339條之4加重詐欺罪，有相對被害人並且遭受詐騙
    之人所受財產損失通常均非小額。此等財產犯罪因行為人多
    數且多屬有組織之集團犯罪，因而法定刑與刑法第339條一
    般詐欺罪有所區隔，定為1年以上有期徒刑之罪。加重刑罰
    核屬刑法第339條之4加重詐欺取財罪之立法本旨。此等犯行
    致受騙者損失不輕，且已嚴重影響國際視聽，顯然不符合刑
    法第59條減刑的構成要件。被告陳旻謙雖坦承犯行，於原審
    已與詐欺被害人達成民事和解，然此均屬量刑審酌事由，而
    無客觀上足以引起一般同情而顯可憫恕，認為即使宣告法定
    最低度刑仍嫌過重之情形，故此部分無刑法第59條規定之適
    用。
　3.至洗錢防制法第16條第2項規定：「犯前2條之罪，在偵查或
    審判中自白者，減輕其刑。」組織犯罪防制條例第8條第1項
    後段規定：「犯第3條之罪，偵查及審判中均自白者，減輕
    其刑。」被告陳旻謙於偵查、原審及本院，就洗錢及參與犯
    罪組織犯行均坦白認罪，其所犯洗錢罪、參與犯罪組織罪，
    本應依洗錢防制法第16條第2項、組織犯罪防制條例第8條第
    1項後段規定減輕其刑，然洗錢罪因與其所犯加重詐欺罪、
    販賣第三級毒品罪，想像競合，分別從重論以加重詐欺罪、
    販賣第三級毒品罪。因此，被告陳旻謙符合上述減刑規定之
    事由應於量刑時併予審酌（最高法院108年度台上字第4405
    、4408號判決參照）。
三、撤銷改判即被告陳旻謙部分之理由及科刑審酌事項：
　㈠原審以被告陳旻謙部分犯罪事證明確，據以論罪科刑，固非
    無見：惟查：被告陳旻謙販賣第三級毒品部分，有毒品危害
    防制條例第17條第2項規定適用，業如前述，原審認無毒品
    危害防制條例第17條第2項規定適用，自有不當；又被告陳
    旻謙於原審審理時與被害人陳宇華達成和解，和解條件為按
    月給付5千元予告訴人陳宇華，共給付4萬元（見原審卷第55
    0頁），告訴人陳宇華於本院審理時陳報被告陳旻謙已就和
    解金額全部履行完畢，並提出銀行收款明細為憑(見本院卷
    第141至146頁)，原審就被告陳旻謙就加重詐欺部分之「犯
    後態度」良劣之重要量刑評價，未及審酌，亦有不當。被告
    上訴承認販賣第三級毒品犯行，並主張應依自白減輕其刑，
    且與詐欺被害人達成和解並如期履行完畢，應減輕其刑，為
    有理由，檢察官上訴以原判決此部分量刑過輕，為無理由，
    然原判決就此部分既有前開瑕疵，本院自應就被告陳旻謙部
    分予以撤銷改判。
　㈡爰審酌被告陳旻謙之素行(見本院被告前案紀錄表)，其不循
    正當途徑獲取生活所需，貪圖參與犯罪之不法報酬，加入犯
    罪組織，致附表被害人受損害，使犯罪追查趨於複雜，影響
    社會正常交易安全及秩序，衡量被害人之人數、詐騙犯行金
    額，被告陳旻謙係接受指派分擔詐騙收水工作，另受指派出
    面交付愷他命給購毒者並收取價金，參與販賣第三級毒品行
    為等犯罪參與之程度，犯罪後坦承參與犯罪組織、詐欺及洗
    錢及販賣第三級毒品犯行，且於原審已與被害人陳宇華達成
    民事和解，已履行完畢，兼衡被告被告陳旻謙國中肄業，從
    事汽車美容，月收入約2、3萬元，離婚，育有2子分別為3歲
    、6歲，與母親及6歲之小孩同住，需扶養家人(見本院卷第1
    63頁)等一切情狀，分別量處如主文第2項所示之刑，並衡酌
    被告參與犯罪之次數、被害人數1人、詐騙金額、分工情形
    、獲利、侵害法益態樣異同等情狀，定其應執行之刑。
　㈢又依司法官大法官釋字第812號解釋意旨：106年4月19日修正
    公布之組織犯罪防制條例第3條第3項規定：「犯第1項之罪
    者，應於刑之執行前，令入勞動場所，強制工作，其期間為
    3年。」（嗣107年1月3日修正公布第3條，但本項並未修正
    ），就受處分人之人身自由所為限制，違反憲法比例原則及
    憲法明顯區隔原則之要求，與憲法第8條保障人身自由之意
    旨不符，應自本解釋公布之日起失其效力。是就被告所犯參
    與犯罪組織罪部分，本院爰不依組織犯罪防制條例第3條第3
    項規定為強制工作之諭知。　
　㈣沒收之說明：　
　1.按供犯罪所用、犯罪預備之物或犯罪所生之物，屬於犯罪行
    為人者，得沒收，但有特別規定，依其規定，刑法第38條第
    2項明定：扣案之行動電話I PHONE 8行動電話1支（門號：0
    000000000，含SIM卡1張），為被告陳旻謙所有，供聯絡詐
    欺所用（見原審卷第570頁），應諭知沒收。
　2.按犯罪所得，屬於犯罪行為人者，沒收，但有特別規定者，
    依其規定；前項沒收，於全部或一部不能沒收或不宜執行沒
    收時，追徵其價額；刑法第38條之1第1項、第3項定有明文 
    。又宣告前二條之沒收或追徵，有過苛之虞、欠缺刑法上之
    重要性、犯罪所得價值低微，或為維持受宣告人生活條件之
    必要者，得不宣告或酌減之，刑法第38條之2第2項亦有明文
    。
　⑴被告陳旻謙供稱其擔任收水，獲得報酬1300或1400元（見聲
    羈字第339號卷第32頁），依罪疑惟輕原則，認定其因該次
    犯行之犯罪所得1300元，本應依法沒收、追徵；惟被害人陳
    宇華於本院審理時陳報被告陳旻謙已就和解金額4萬元全部
    履行完畢，與其犯罪所得1300元相較，再諭知沒收、收徵，
    有過苛之虞，刑法第38條之2第2項規定，本院就此部分不予
    宣告沒收、追徵。
　⑵又被告陳旻謙於原審坦認毒品交易獲得報酬200元等情（見金
    訴卷第364頁），足認其因該次販賣毒品犯行所獲報酬為200
    元，應依刑法第38條之1第1項、第3項規定宣告沒收，於全
    部或一部不能沒收或不宜執行沒收時，追徵其價額。
　⑶至犯洗錢防制法第14條之罪，其所移轉、變更、掩飾、隱匿
    、收受、取得、持有、使用之財物或財產上利益，沒收之；
    犯第15條之罪，其所收受、持有、使用之財物或財產上利益
    ，亦同，洗錢防制法第18條第1項明文規定；然被告陳旻謙
    分擔收水，領得被害人匯入之贓款後，已分別轉出，檢察官
    並未舉證被告除分得之不法所得外，就被害人匯入並遭提領
    之款項，難認具有事實上管領處分權。因此被害人匯入附表
    所示受款帳戶之款項，尚難依洗錢防制法第18條第1項或刑
    法第38條之1第1項前段規定對被告等人宣告沒收，附此敘明
    。
　3.多數沒收，依刑法第40條之2第1項規定，併執行之。　
據上論斷，應依刑事訴訟法第369條第1項前段、第364條、第299
條第1項前段，組織犯罪防制條例第3條第1項後段，洗錢防制法
第14條第1項，毒品危害防制條例第4條第3項、第17條第2項，刑
法第11條前段、第28條、第339條之4第1項第2款、第55條、第59
條、第51條第5款、第38條第2項、第38條之1第1項前段、第3項
，刑法施行法第1條之1第1項，判決如主文。
本案經檢察官郭千瑄提起公訴，檢察官郭季青提起上訴，檢察官
許鈺茹到庭執行職務。
中　　華　　民　　國　　111 　年　　3 　　月　　30　　日
                  刑事第十七庭  審判長法　官  鄭水銓
                                      法　官  姜麗君
                                      法　官  黃雅芬
以上正本證明與原本無異。
如不服本判決，應於收受送達後20日內向本院提出上訴書狀，其
未敘述上訴之理由者並得於提起上訴後20日內向本院補提理由書
（均須按他造當事人之人數附繕本）「切勿逕送上級法院」。
                                      書記官  鄭雅云
中　　華　　民　　國　　111 　年　　3 　　月　　30　　日
附錄：本案論罪科刑法條全文　　　　　　　　　　　　　　　
中華民國刑法第339條之4第1項第2款：
犯第339條詐欺罪而有下列情形之一者，處1年以上7年以下有期
徒刑，得併科1百萬元以下罰金：
二、三人以上共同犯之。
　　
洗錢防制法第14條第1項：
有第2條各款所列洗錢行為者，處7年以下有期徒刑，併科新臺幣
5百萬元以下罰金。

組織犯罪防制條例第3條第1項：
發起、主持、操縱或指揮犯罪組織者，處3年以上10年以下有期
徒刑，得併科新臺幣1億元以下罰金；參與者，處6月以上5年以
下有期徒刑，得併科新臺幣1千萬元以下罰金。但參與情節輕微
者，得減輕或免除其刑。

毒品危害防制條例第4條第3項：
製造、運輸、販賣第三級毒品者，處7年以上有期徒刑，得併科
新臺幣1千萬元以下罰金。
附表：加重詐欺罪之犯罪事實及證據
編號 被害人        詐騙經過 匯款時、地、金額 受款帳戶 提款時、地、金額  車手  收水        證據  備註 原 判 決 附 表 一 編 號 5 陳宇華 陳宇華於109 年11月23日晚間9 時9 分許，在位於臺北市大同區住處，接獲真實身分不詳之詐欺集團成年成員來電，對方佯稱係東森購物職員，因陳宇華先前購物時遭設定為重複扣款，將通知銀行協助處理等詞後，復接獲另名真實身分不詳之詐欺集團成年成員來電，對方訛稱係台新銀行客服人員，陳宇華須依指示操作網路銀行，始可解除錯誤設定等詞，致陳宇華陷於錯誤，於右列時、地，依指示操作網路銀行轉帳，始悉受騙。 109 年11月23日晚間10時12分、14分許，在位於臺北市大同區住處，轉帳4 萬9,987 元、4 萬9,989元。 合庫中興分行戶名顏誌廷、帳號0000000000000 號帳戶。 109 年11月23日晚間10時23分6秒、55秒、24分許，在新北市○○區○○○路0段000 號合庫淡水分行，分別提領3 萬元、3 萬元、3 萬元。 施柏均 蕭棋文交予陳旻謙 1.證人陳宇華於警詢時所述（原審卷第207 至209頁）。 2.陳宇華提供之通聯紀錄、網路轉帳明細（原審卷第216、218頁）。 3.左列受款帳戶交易明細（原審卷第423 頁）。 4.施柏均持用行動電話內名稱「一帆風順」通訊軟體對話群組之對話紀錄（他5556卷第25至30頁）。 5.提款明細（原審卷第525頁）。 6.土地公廟、道路監視器錄影畫面翻拍照片（偵21027 卷第78至83頁）。 即起訴書附表一編號2 。